---
title: "Incêndios Florestais em Portugal - Relatório"
subtitle: "Grupo 7"
author: "Cristiana Silva  up201505454, Nuno Tomás up201503467, Rui Santos up201805317"
date: "14/01/2022"
output: beamer_presentation
---

```{r setup, include=FALSE}
knitr::opts_chunk$set(echo = FALSE)
```

```{r, include= FALSE}
library(readr)
library(dplyr)
library(tidyverse)
library(dlookr)
library(parzer)
library('rnoaa')
library(base)
require(devtools)
require(graphics)
library(rpart)
require(randomForest)  
library(randomForest)
library(caret)
library(naivebayes)



fires_train <- read.csv("fires_train2.csv")
fires_test <- read.csv("fires_test2.csv")

```



## Definição do problema
Os incêndios florestais são uma questão muito importante, que afeta negativamente as mudanças climáticas, cujas causas normalmente são os descuidos, acidentes e negligências cometidos por indivíduos, atos intencionais e causas naturais. Estes podem ter impactos e efeitos nocivos sobre os ecossistemas, levando ao desaparecimento de espécies e até ao aumento dos níveis de dióxido de carbono.

Assim sendo, e com um intuito de analisar com melhor detalhe e tentar encontrar formas que possam ajudar a evitar estas tragédias, desenvolvemos este projeto com o intuito de encontrar um modelo que nos permitisse determinar se a causa de um incêndio foi intencional ou não.


## Preparação dos dados

Após fazer importação dos dados, o nosso ponto de partido foi remover as variáveis desnecessárias bem como fazer um pré-processamento dos dados.
Assim sendo removemos:
- A **extinction_date**, **extinction_hour**, **firstInterv_date**, **firstInterv_hour**
- A **alert_source** como possui todos os valores como **NA** não tem importância nenhuma para o resultado final.
- Já a **village_veget_area** e **total_area** como eram a soma dos anteriores decidimos remover e ficar com os só com os atributos da área referidos anteriormente.
Os restantes atributos mantivemos pois achamos que seriam importantes para a previsão.
 

Tendo todos os dados nos formatos corretos, adicionamos duas novas colunas com dados, a **timePeriod** e **tmax**.


## Exploração dos dados e análise
```{r}
ggplot(fires_train, aes(x=region)) + geom_bar() + ggtitle("Número de fogos por região") + xlab("Região") + ylab("Número de fogos") + theme(axis.text.x = element_text(angle = 25))

```


## Exploração dos dados e análise
```{r}
ggplot(fires_train,aes(x=timePeriod)) + geom_bar() + facet_wrap(~origin) +
ggtitle("Relação entre número de fogos e período do dia") + xlab("Período do dia") + ylab("Número de fogos") + theme(axis.text.x = element_text(angle = 25))
```


## Configuração experimental
Para este ponto começamos inicialmente por ver que tipo de predictive modelling melhor se enquadrava neste problema e que neste caso, como a variável é nominal uma vez que o objetivo é prever se a causa do incêndio foi intencional ou não, escolhemos os algoritmos 
Partindo desta doutrina, escolhemos três modelos mais intuitivos e robustos: o **Random Forests**, **Naive Bayes** e o **k-Nearest Neighbors**.



## Resultados
Ao aplicar os modelos, fomos fazendo submissões no **kaggle** e podemos chegar a alguns resultados.
Tentamos implementar o **Naive Bayes** mas foi preciso categorizar a maior parte das variáveis sendo que algumas delas ficaram com muitas categorias. Ainda assim obtivemos 0.52615.
Implementamos também o **k-Nearest Neighbors** com um **k=7** e os resultados melhoraram em comparação com o precedente e tal como este tivemos que categorizar as variáveis, mas mesmo assim só obtivemos 0.54897. 
Finalmente, e como referimos anteriormente, o **randomForest** foi o que inicialmente nos levou a melhor resultados mesmo antes de aplicarmos a temperatura. Assim que esta foi usada notamos que houve um melhoramento o que nos levou a concluir que poderia ser um bom fator de previsão.



## Conclusões, limitações e trabalhos futuros
As limitações que encontramos foram que se passássemos mais tempo com o **KNN** e o **Naive Bayes** talvez conseguíssemos obter melhores resultados.
Também poderíamos possivelmente obter um melhor score se tivéssemos mais dados extra, por exemplo informações sobre o vento ou até mesmo sobre precipitação.
Por fim uma limitação que encontramos poderá ser o facto de o **kaggle** ter um número de submissões limitado a duas por dia.
Em suma, este trabalho permitiu-nos conhecer os diferentes modelos de previsão existentes bem como aprofundar os nossos conhecimentos da linguagem **R**.